【裁判字號】    94,訴,1465
【裁判日期】    950127
【裁判案由】    偽造文書等
【裁判全文】
臺灣臺北地方法院刑事判決              94年度訴字第1465號
    公  訴  人  臺灣臺北地方法院檢察署檢察官
    被      告  甲○○
上開被告因偽造文書等案件，經檢察官提起公訴（九十四年度偵
字第三九四號）及併案審理（九十四年度偵字第一二七九三號）
，因被告於本院準備程序中就被訴事實為有罪之陳述，經本院合
議庭裁定改進行簡式審判程序，本院判決如下：
    主  文
甲○○連續行使偽造私文書，足以生損害於他人，處有期徒刑拾
月。
如附表二所示之偽造「乙○○」、「丙○○」署押均沒收。
    事  實
一、甲○○與乙○○原係姑嫂關係，並曾僱用丙○○，而於民國
    八十八年起至九十二年間曾因辦理機車過戶及申報所得稅之
    機會持有乙○○及丙○○之身分證影本、各類所得扣繳暨免
    扣繳憑單及帳戶資料，竟因經濟狀況不佳而基於行使偽造私
    文書及意圖為自己不法所有之概括犯意，持乙○○、丙○○
    之身分證影本、各類所得扣繳暨免扣繳憑單、帳戶資料及相
    關信用卡資料，連續於如附表一所示之時間，在申請書上偽
    造「乙○○」、「丙○○」之署押以偽造該申請書，再持向
    如附表一所示之各銀行及公司冒名申請核發信用卡、現金卡
    及申請核撥通信貸款，於詐得信用卡、現金卡及通信貸款後
    ，復連續於信用卡、現金卡之背面持卡人簽名欄分別偽造「
    乙○○」、「丙○○」之署押，依據特約用以表示該署押為
    乙○○及丙○○所親簽供特約商店比對查證簽帳單上之署押
    是否確為持卡者所為用意之私文書，又連續於如附表一所示
    之時間持上開冒名申請之信用卡、現金卡刷卡消費、預借現
    金、代償卡款及提領現金，在刷卡消費之簽帳單上分別偽造
    「乙○○」、「丙○○」之署押交付特約商店店員以行使，
    使該店員及銀行陷於錯誤而交付如附表一所示之物品或現金
    ，足以生損害於乙○○、丙○○、玉山商業銀行、中國國際
    商業銀行、誠泰商業銀行、國泰世華商業銀行、臺灣美國運
    通國際股份有限公司、中國信託商業銀行、英商渣打銀行、
    友邦國際信用卡股份有限公司、富邦商業銀行、大眾商業銀
    行，嗣經乙○○、丙○○發覺有異報警處理，始查悉上情，
    並扣得如附表一所示冒名申請之信用卡、現金卡共十四張。
二、案經乙○○訴由臺北縣警察局新店分局報請臺灣臺北地方法
    院檢察署檢察官偵查起訴。
    理  由
一、上開犯罪事實，業據被告甲○○於偵查及本院審理中坦白承
    認，核與證人乙○○、丙○○、吳惠玲、吳培衡、楊之震、
    鍾世傑、張馨之、張振華、吳沅洛、陳志誠、龐程輝證述情
    節相符，並有扣案如附表一所示冒名申請之信用卡、現金卡
    、如附表一所示各家銀行提出之信用卡、現金卡申請書、使
    用明細表、簽帳單、中國信託商業銀行九十四年十一月十七
    日提出之陳報狀、友邦國際信用卡股份有限公司九十四年十
    一月十六日所發友字第九四一一一六○○二三三號函、中國
    國際商業銀行九十四年十一月二十八日所發（九四）中卡字
    第二五九八號函附資料、誠泰商業銀行九十四年十一月三十
    日所發誠泰銀信卡字第二八五二號函附資料、臺北富邦商業
    銀行信用卡總處九十四年十一月二十三日所發北富信卡字第
    一六三八號函、臺灣土地銀行九十四年十二月六日所發總消
    三字第○九四○○三九三○八號函、大眾商業銀行信用卡部
    九十四年十一月二十一日所發卡發字第一一七六號函、臺灣
    美國運通國際股份有限公司九十四年十二月十二日函附資料
    、國泰世華商業銀行信用卡業控部九十四年十二月十四日所
    發（九四）國世卡控字第○九八四號函附資料、財團法人聯
    合信用卡處理中心九十四年十二月十五日所發（九四）聯卡
    會計字第五一五號函、中國信託商業銀行九十五年一月二日
    陳報資料在卷可資佐證，被告自白與事實相符，本件事證業
    已明確，被告犯行均堪以認定。
二、查信用卡背面持卡人之簽名，乃表示依據持卡人與發卡銀行
    所成立之契約約定，於該信用卡背面之署押即為持卡人所為
    ，以供特約商店比對查證簽帳單上之署押是否確為信用卡持
    卡人所為之用意，屬刑法第二百十條第一項所定之私文書，
    故被告所為，係犯刑法第二百十六條、第二百十條行使偽造
    私文書罪及刑法第三百三十九條第一項詐欺取財罪。被告於
    如附表一所示信用卡、現金卡背面、簽帳單上偽造「乙○○
    」、「丙○○」署押之行為均為偽造私文書之部分行為，而
    偽造私文書之低度行為復為行使之高度行為所吸收，均不另
    論罪。被告先後多次行使偽造私文書（含申請書、信用卡、
    現金卡背面持卡人簽名欄、簽帳單）及詐欺取財犯行，時間
    均緊接，犯罪手法均相同，觸犯均為構成要件相同之罪名，
    顯係各基於概括犯意而為，應依連續犯之規定各論以連續行
    使偽造私文書罪、連續詐欺取財罪，並均加重其刑。至於被
    告所犯上開連續偽造私文書罪及連續詐欺取財罪間，有方法
    目的之牽連關係，應依刑法第五十五條之規定從重論以連續
    行使偽造私文書罪。爰審酌被告於偵查、本院審理中均坦白
    承認犯行，犯後態度尚佳，犯罪手段、犯罪期間、犯罪之次
    數、犯罪對於乙○○、丙○○、玉山商業銀行、中國國際商
    業銀行、誠泰商業銀行、國泰世華商業銀行、臺灣美國運通
    國際股份有限公司、中國信託商業銀行、英商渣打銀行、友
    邦國際信用卡股份有限公司、富邦商業銀行、大眾商業銀行
    所生損害之程度，量處如主文所示之刑。至於如附表二所示
    之偽造「乙○○」、「丙○○」署押，均屬偽造之署押，應
    依刑法第二百十九條之規定宣告沒收，另扣案如附表一所示
    之十四張信用卡、現金卡，並非被告所有之物，爰不併與宣
    告沒收。
三、至於檢察官移送併案審理之部分（九十四年度偵字第一二七
    九三號），核與本案起訴之犯罪事實同一，本院自應併與審
    理，併此敘明。
據上論斷，應依刑事訴訟法第二百七十三條之一第一項、第二百
九十九條第一項前段，刑法第五十六條、第二百十六條、第二百
十條、第三百三十九條第一項、第五十五條、第二百十九條，罰
金罰鍰提高標準條例第一條前段，判決如主文。
本案經檢察官黃文明到庭執行職務
中    華    民    國    95    年    1     月    27    日
                        臺灣臺北地方法院刑事第八庭
                            法  官  唐于智
如不服本判決，應於判決送達後十日內向本院提出上訴狀（應抄
附繕本）。告訴人或被害人如對於本判決不服者，應具備理由請
求檢察官上訴，其上訴期間之計算係以檢察官收受判決正本之日
期為準。
上正本證明與原本無異。
                            書記官  李玟郁
中    華    民    國    95    年    1     月    27    日
附錄本案論罪科刑法條
刑法第216條
行使第210 條至第215 條之文書者，依偽造、變造文書或登載不
實事項或使登載不實事項之規定處斷。
刑法第210條
偽造、變造私文書，足以生損害於公眾或他人者，處5 年以下有
期徒刑。
刑法第339條第1項
意圖為自己或第三人不法之所有，以詐術使人將本人或第三人之
物交付者，處5 年以下有期徒刑、拘役或科或併科1 千元以下罰
金。
附表一（單位：新臺幣）
┌──┬───────┬─────────────────────┐
│編號│冒名聲請之信用│使用狀況                                  │
│    │卡、現金卡、通│                                          │
│    │信貸款        │                                          │
├──┼───────┼─────────────────────┤
│1   │於92年4 月18日│92年5 月7 日提領3萬元                   │
│    │（起訴書誤繕為│92年9 月1 日提領1萬1000元               │
│    │92年5月1 日） │92年11月21日提領2萬5000元               │
│    │，以乙○○名義│93年1 月7 日提領6000元                  │
│    │向玉山銀行申請│93年2 月7 日提領4600元                  │
│    │核發現金卡一張│93年4 月20日提領1000元                  │
│    │（卡號：053296│                                          │
│    │0000000 號），│                                          │
│    │並在背面持卡人│                                          │
│    │簽名欄偽造「楊│                                          │
│    │淑玥」之署押1 │                                          │
│    │枚            │                                          │
├──┼───────┼─────────────────────┤
│2   │於92年5 月初某│92年5月31日預借現金7000元               │
│    │日，以乙○○名│92年8月26日預借現金1200元               │
│    │義向中國國際商│92年10月24日在位於臺北縣中和市○○路○ 段│
│    │業銀行申請核發│  1 樓祥鈺珠寶銀樓，持信用卡刷卡消費詐得價│
│    │信用卡一張（卡│  值2450元之不詳商品，並於簽帳單（一式一聯│
│    │號：0000000000│  ）上偽造「乙○○」之署押（見註1）       │
│    │821140號），並│92年12月7 日在位於臺北市○○○路○ 段190 │
│    │在背面持卡人簽│  巷7 號1 樓之奇宏服裝店，持信用卡刷卡消費│
│    │名欄偽造「楊淑│  詐得1080元之不詳商品，並於簽帳單（一式一│
│    │玥」之署押1 枚│  聯）上偽造「乙○○」之署押（見註1）     │
│    │              │93年1月15日預借現金5000元               │
│    │              │93年2月10日預借現金1500元               │
│    │              │93年3月23日預借現金2800元               │
│    │              │93年7 月5 日在位於高雄市前鎮區○○○路38│
│    │              │  5 號12樓之遠東航空聯合訂位中心，持信用卡│
│    │              │  刷卡消費詐得價值1770元之不詳商品，並於簽│
│    │              │  帳單（一式一聯）上偽造「乙○○」之署押  │
│    │              │93年7 月12日在位於臺北縣板橋市○○路33號│
│    │              │  之臺灣大哥大板橋營業所，持信用卡刷卡消費│
│    │              │  詐得價值1424元之不詳商品，並於簽帳單（一│
│    │              │  式一聯）上偽造「乙○○」之署押（見註1） │
│    │              │93年7 月25日在位於臺北縣板橋市○○路○段 │
│    │              │  31號B1之家樂福板橋店，持信用卡刷卡消費詐│
│    │              │  得價值536 元之不詳商品，並於簽帳單（一式│
│    │              │  二聯）上偽造「乙○○」之署押            │
├──┼───────┼─────────────────────┤
│3   │於92年6 月24日│93年6月24日持信用卡代償美國運通卡款6萬元│
│    │，以乙○○名義│94年1 月8 日在位於臺北縣中和市○○路31號│
│    │向誠泰商業銀行│  之生活衣櫃連鎖系統，持信用卡刷卡消費詐得│
│    │申請核發信用卡│  價值1420元之不詳商品，並於簽帳單（一式二│
│    │一張（卡號：45│  聯）上偽造「乙○○」之署押              │
│    │00000000000000│94年7 月6 日在位於澎湖縣馬公市○○路38號│
│    │號），並在背面│  之三商行澎湖分公司，持信用卡刷卡消費詐得│
│    │持卡人簽名欄偽│  價值690 元之不詳商品，並於簽帳單（一式一│
│    │造「乙○○」之│  聯）上偽造「乙○○」之署押（見註1）     │
│    │署押1 枚      │94年7 月6 日在位於澎湖縣馬公市○○路38號│
│    │              │  之三商行澎湖分公司，持信用卡刷卡消費詐得│
│    │              │  價值675 元之不詳商品，並於簽帳單（一式一│
│    │              │  聯）上偽造「乙○○」之署押（見註1）     │
├──┼───────┼─────────────────────┤
│4   │(一)於92年6 月下│(一)信用卡部分                              │
│    │  旬某日，以楊│92年7 月16日在親美服飾行，持信用卡刷卡消│
│    │  淑玥名義向國│  費詐得價值1460元之不詳商品，並於簽帳單（│
│    │  泰世華商業銀│  一式二聯）上偽造「乙○○」之署押        │
│    │  行申請核發信│92年7 月17日預借現金2萬元               │
│    │  用卡一張（卡│92年7 月22日在臺灣路威股份有限公司，持信│
│    │  號：00000000│  用卡刷卡消費詐得價值10800 元之不詳商品，│
│    │  00000000號）│  並於簽帳單（一式二聯）上偽造「乙○○」之│
│    │  ，並在背面持│  署押                                    │
│    │  卡人簽名欄偽│92年7 月29日在好樂迪ＫＴＶ南勢角店，持信│
│    │  造「乙○○」│  用卡刷卡消費詐得價值1965元之不詳商品，並│
│    │  之署押1枚   │  於簽帳單（一式二聯）上偽造「乙○○」之署│
│    │(二)於92年4 月18│  押                                      │
│    │  日，以乙○○│92年7 月30日預借現金4000元              │
│    │  名義向國泰世│92年9 月28日在奇宏服裝行中和分行，持信用│
│    │  華商業銀行申│  卡刷卡消費詐得價值1700元之不詳商品，並於│
│    │  請核撥通信貸│  簽帳單（一式二聯）上偽造「乙○○」之署押│
│    │  款20萬元    │92年9 月30日在屈臣式百佳，持信用卡刷卡消│
│    │              │  費詐得價值575 元之不詳商品，並於簽帳單（│
│    │              │  一式二聯）上偽造「乙○○」之署押        │
│    │              │92年10月1 日在欣欣加油站，持信用卡刷卡消│
│    │              │  費詐得價值800 元之不詳商品，並於簽帳單（│
│    │              │  一式二聯）上偽造「乙○○」之署押        │
│    │              │92年10月6 日在冠盛流行服飾店，持信用卡刷│
│    │              │  卡消費詐得價值1180元之不詳商品，並於簽帳│
│    │              │  單（一式二聯）上偽造「乙○○」之署押    │
│    │              │92年10月12日在奇宏服飾行中和分行，持信用│
│    │              │  卡刷卡消費詐得價值3500元之不詳商品，並於│
│    │              │  簽帳單（一式二聯）上偽造「乙○○」之署押│
│    │              │93年1 月1 日在中國信託商業銀行，持信用卡│
│    │              │  刷卡消費詐得價值5000元之不詳商品，並於簽│
│    │              │  帳單（一式二聯）上偽造「乙○○」之署押  │
│    │              │93年5 月22日在位於臺北縣板橋市○○○路8 │
│    │              │  號之勝立生活百貨，持信用卡刷卡消費詐得價│
│    │              │  值1800元之不詳商品，並於簽帳單（一式一聯│
│    │              │  ）上偽造「乙○○」之署押                │
│    │              │93年4 月2 日在位於臺北縣板橋市○○路50號│
│    │              │  之紀軒服飾店，持信用卡刷卡消費詐得價值85│
│    │              │  8 元之不詳商品，並於簽帳單（一式一聯）上│
│    │              │  偽造「乙○○」之署押                    │
├──┼───────┼─────────────────────┤
│5   │(一)於90年12月7 │(一)信用卡部分                              │
│    │  日，以乙○○│91年1 月20日在臺灣路威股份有限公司復興分│
│    │  名義向臺灣美│  公司，持信用卡刷卡消費詐得價值5 萬1600元│
│    │  國運通國際股│  之不詳商品，並於簽帳單（一式一聯）上偽造│
│    │  份有限公司申│  「乙○○」之署押（見註1）               │
│    │  請核發信用卡│91年5 月30日在臺灣大哥大永和福和分公司，│
│    │  一張（卡號：│  持信用卡刷卡消費詐得價值5006元之不詳商品│
│    │  000000000000│  ，並於簽帳單（一式一聯）上偽造「乙○○」│
│    │  008 號），並│  之署押（見註1）                         │
│    │  在背面持卡人│91年6 月12日在ＨＡＮＧＴＥＮ南勢角門市，│
│    │  簽名欄偽造「│  持信用卡刷卡消費詐得價值399 元之不詳商品│
│    │  乙○○」之署│  ，並於簽帳單（一式一聯）上偽造「乙○○」│
│    │  押1枚       │  之署押（見註1）                         │
│    │(二)於91年10月25│91年9 月19日在臺灣大哥大永和福和分公司，│
│    │  日，以乙○○│  持信用卡刷卡消費詐得價值2754元之不詳商品│
│    │  名義向臺灣美│  ，並於簽帳單（一式一聯）上偽造「乙○○」│
│    │  國運通國際股│  之署押（見註1）                         │
│    │  份有限公司申│91年11月9 日在家樂福板橋店，持信用卡刷卡│
│    │  請核撥貸款26│  消費詐得價值2578元之不詳商品，並於簽帳單│
│    │  萬元（起訴書│  （一式一聯）上偽造「乙○○」之署押（見註│
│    │  誤繕為25萬61│  1）                                     │
│    │  35元）      │91年12月4 日在遠傳電信永和直營門市，持信│
│    │              │  用卡刷卡消費詐得價值4316元之不詳商品，並│
│    │              │  於簽帳單（一式一聯）上偽造「乙○○」之署│
│    │              │  押（見註1）                             │
│    │              │91年12月10日在臺灣大哥大永和福和分公司，│
│    │              │  持信用卡刷卡消費詐得價值1043元之不詳商品│
│    │              │  ，並於簽帳單（一式一聯）上偽造「乙○○」│
│    │              │  之署押（見註1）                         │
│    │              │92年1 月2 日預借現金1 萬2000元          │
│    │              │92年2 月12日在臺灣路威股份有限公司復興分│
│    │              │  公司，持信用卡刷卡消費得價值5 萬8800元之│
│    │              │  不詳商品，並於簽帳單（一式一聯）上偽造「│
│    │              │  乙○○」之署押（見註1）                 │
│    │              │92年3 月13日預借現金3000元              │
│    │              │92年4 月4 日預借現金1 萬2000元          │
│    │              │92年4 月7 日在臺灣路威股份有限公司復興分│
│    │              │  公司，持信用卡刷卡消費詐得價值4 萬9800元│
│    │              │  之不詳商品，並於簽帳單（一式一聯）上偽造│
│    │              │  「乙○○」之署押（見註1）               │
│    │              │92年5 月26日在臺灣路威股份有限公分復興分│
│    │              │  公司，持信用卡刷卡消費詐得價值5 萬5800元│
│    │              │  之不詳商品，並於簽帳單（一式一聯）上偽造│
│    │              │  「乙○○」之署押（見註1）               │
│    │              │92年5 月29日預借現金9000元              │
│    │              │92年7 月14日預借現金1 萬2000元          │
│    │              │92年7 月14日在臺灣大哥大永和福和分公司，│
│    │              │  持信用卡刷卡消費詐得價值7193元之不詳商品│
│    │              │  ，並於簽帳單（一式一聯）上偽造「乙○○」│
│    │              │  之署押（見註1）                         │
│    │              │92年7 月22日在臺灣路威股份有限公司復興分│
│    │              │  公司，持信用卡刷卡消費詐得價值4 萬5000元│
│    │              │  之不詳商品，並於簽帳單（一式一聯）上偽造│
│    │              │  「乙○○」之署押（見註1）               │
│    │              │92年11月7 日在臺灣大哥大永和福和公司，持│
│    │              │  信用卡刷卡消費詐得價值1403元之不詳商品，│
│    │              │  並於簽帳單（一式一聯）上偽造「乙○○」之│
│    │              │  署押（見註1）                           │
│    │              │92年11月23日在奇宏服裝行中和分行，持信用│
│    │              │  卡刷卡消費詐得價值2000元之不詳商品，並於│
│    │              │  簽帳單（一式一聯）上偽造「乙○○」之署押│
│    │              │  （見註1）                               │
│    │              │92年12月25日預借現金8000元              │
│    │              │92年12月26日在家樂福中和分公司，持信用卡│
│    │              │  刷卡消費詐得價值756 元之不詳商品，並於簽│
│    │              │  帳單（一式一聯）上偽造「乙○○」之署押（│
│    │              │  見註1）                                 │
│    │              │92年12月30日在流行快遞服裝店，持信用卡刷│
│    │              │  卡消費詐得價值1900元之不詳商品，並於簽帳│
│    │              │  單（一式一聯）上偽造「乙○○」之署押（見│
│    │              │  註1）                                   │
│    │              │93年1 月21日在家樂福中和分公司，持信用卡│
│    │              │  刷卡消費詐得價值1807元之不詳商品，並於簽│
│    │              │  帳單（一式二聯）上偽造「乙○○」之署押  │
│    │              │93年1 月27日在家樂福汐止倉庫，持信用卡刷│
│    │              │  卡消費詐得價值19825 元之不詳商品，並於簽│
│    │              │  帳單（一式二聯）上偽造「乙○○」之署押  │
│    │              │93年3 月23日在臺灣大哥大永和福和公司，持│
│    │              │  信用卡刷卡消費詐得價值3572元之不詳商品，│
│    │              │  並於簽帳單（一式一聯）上偽造「乙○○」之│
│    │              │  署押                                    │
│    │              │93年4 月18日在臺灣大哥大板橋營業處，持信│
│    │              │  用卡刷卡消費詐得價值1690元之不詳商品，並│
│    │              │  於簽帳單（一式一聯）上偽造「乙○○」之署│
│    │              │  押                                      │
│    │              │93年4 月27日在屈臣式百佳華新店，持信用卡│
│    │              │  刷卡消費詐得價值1213元之不詳商品，並於簽│
│    │              │  帳單（一式一聯）上偽造「乙○○」之署押  │
│    │              │93年5 月18日在臺灣大哥大板橋營業處，持信│
│    │              │  用卡刷卡消費詐得價值2562元之不詳商品，並│
│    │              │  於簽帳單（一式一聯）上偽造「乙○○」之署│
│    │              │  押                                      │
│    │              │93年6 月19日在屈臣式百佳新營店，持信用卡│
│    │              │  刷卡消費詐得價值531 元之不詳商品，並於簽│
│    │              │  帳單（一式一聯）上偽造「乙○○」之署押  │
│    │              │93年7 月6 日在飛尋服飾有限公司，持信用卡│
│    │              │  刷卡消費詐得價值1670元之不詳商品，並於簽│
│    │              │  帳單（一式一聯）上偽造「乙○○」之署押  │
│    │              │93年7 月11日在好樂迪ＫＴＶ雙和店，持信用│
│    │              │  卡刷卡消費詐得價值3445元之不詳商品，並於│
│    │              │  簽帳單（一式一聯）上偽造「乙○○」之署押│
│    │              │93年7 月12日在臺灣大哥大板橋營業處，持信│
│    │              │  用卡刷卡消費詐得價值2500元之不詳商品，並│
│    │              │  於簽帳單（一式一聯）上偽造「乙○○」之署│
│    │              │  押                                      │
├──┼───────┼─────────────────────┤
│6   │(一)於93年6 月4 │(一)信用卡部分                              │
│    │  日，以乙○○│93年6 月5 日在安琦百貨行，持信用卡刷卡消│
│    │  名義向中國信│  費詐得價值1300元之不詳商品，並於簽帳單（│
│    │  託銀行申請核│  一式一聯）上偽造「乙○○」之署押        │
│    │  發信用卡一張│93年6 月5 日在東明精品百貨行，持信用卡刷│
│    │  （卡號：4563│  卡消費詐得價值1000元之不詳商品，並於簽帳│
│    │  000000000000│  單（一式二聯）上偽造「乙○○」之署押    │
│    │  號），並在背│93年6 月5 日在英屬維京群島商銀鯨股份有限│
│    │  面持卡人簽名│  公司，持信用卡刷卡消費詐得價值1597元之不│
│    │  欄偽造「楊淑│  詳商品，並於簽帳單（一式一聯）上偽造「楊│
│    │  玥」之署押1 │  淑玥」之署押                            │
│    │  枚          │93年6 月5 日在家樂福中和店，持信用卡刷卡│
│    │(二)於92年5 月15│  消費詐得價值999 元之不詳商品，並於簽帳單│
│    │  日，以乙○○│  （一式二聯）上偽造「乙○○」之署押      │
│    │  名義向中國信│93年6 月5 日在家樂福家電中和店，持信用卡│
│    │  託銀行申請核│  刷卡消費詐得價值1890元之不詳商品，並於簽│
│    │  發現金卡一張│  帳單（一式二聯）上偽造「乙○○」之署押  │
│    │  （卡號：4959│93年6 月7 日在臺灣大哥大板橋營業所，持信│
│    │  00000000號）│  用卡刷卡消費詐得價值6024元之不詳商品，並│
│    │  ，並在背面持│  於簽帳單（一式一聯）上偽造「乙○○」之署│
│    │  卡人簽名欄偽│  押                                      │
│    │  造「乙○○」│93年6 月23日預借現金3 萬元              │
│    │  之署押1枚   │93年6 月23日預借現金7000元              │
│    │              │(二)現金卡部分                              │
│    │              │92年5月28日提領1萬5000元                │
│    │              │92年6月3日提領4000元                    │
│    │              │92年9月2日提領3000元                    │
│    │              │92年11月4日提領1萬元                    │
│    │              │92年12月5日提領9000元                   │
│    │              │93年1月12日提領1萬元                    │
│    │              │93年2月10日提領2000元                   │
│    │              │93年5月27日提領2萬元                    │
│    │              │93年6月23日提領9000元                   │
│    │              │93年7月20日提領1000元                   │
├──┼───────┼─────────────────────┤
│7   │於92年1 月29日│92年1 月30日代償美國運通卡款6 萬元      │
│    │，以乙○○名義│92年2 月20日預借現金1萬元               │
│    │向英商渣打銀行│92年2 月27日預借現金1 萬元              │
│    │申請核發信用卡│92年4 月16日預借現金6000元              │
│    │一張（卡號：37│92年8 月26日預借現金5000元              │
│    │0000000000000 │92年9 月17日預借現金1600元              │
│    │號），並在背面│92年11月9 日預借現金1 萬元              │
│    │持卡人簽名欄偽│92年11月11日預借現金2 萬元              │
│    │造「乙○○」之│92年12月5 日預借現金2 萬元              │
│    │署押1 枚      │92年12月5 日預借現金2 萬元              │
│    │              │92年12月29日預借現金1 萬3000元          │
│    │              │93年1 月30日預借現金1600元              │
│    │              │93年3 月23日預借現金1700元              │
│    │              │93年4 月17日預借現金4300元              │
│    │              │93年7 月13日預借現金5000元              │
├──┼───────┼─────────────────────┤
│8   │於92年3月28日 │92年4 月1 日代償美國運通卡款6 萬3000元  │
│    │（起訴書誤繕為│92年4 月3 日預借現金1萬3000元           │
│    │92年1月29日） │92年7 月21日在家樂福板橋店，持信用卡刷卡│
│    │，以乙○○名義│  消費詐得價值1650元之不詳商品，並於簽帳單│
│    │向友邦國際信用│  （一式一聯）上偽造「乙○○」之署押（見註│
│    │卡股份有限公司│  1）                                     │
│    │申請核發信用卡│92年8 月12日預借現金5000元              │
│    │一張（卡號：46│92年9 月17日預借現金1700元              │
│    │00000000000000│92年11月21日在依玖服飾店，持信用卡刷卡消│
│    │號），並在背面│  費詐得價值1550元之不詳商品，並於簽帳單（│
│    │持卡人簽名欄偽│  一式一聯）上偽造「乙○○」之署押（見註1 │
│    │造「乙○○」之│  ）                                      │
│    │署押1 枚      │93年1 月21日預借現金5000元              │
│    │              │93年2 月26日預借現金1300元              │
│    │              │93年4月20日預借現金4200元               │
├──┼───────┼─────────────────────┤
│9   │(一)於92年5 月14│(一)信用卡部分                              │
│    │  日，以乙○○│92年6 月24日在臺灣大哥大永和福和分公司，│
│    │  名義向富邦商│  持信用卡刷卡消費詐得價值5629元之不詳商品│
│    │  業銀行申請核│  ，並於簽帳單（一式一聯）上偽造「乙○○」│
│    │  發信用卡一張│  之署押（見註1）                         │
│    │  （卡號：5433│92年7 月2 日在臺灣路威復興分公司，持信用│
│    │  000000000000│  卡刷卡消費詐得價值1 萬6700元之不詳商品，│
│    │  號），並在背│  並於簽帳單（一式一聯）上偽造「乙○○」之│
│    │  面持卡人簽名│  署押（見註1）                           │
│    │  欄偽造「楊淑│92年9 月15日在臺灣大哥大永和福和分公司，│
│    │  玥」之署押1 │  持信用卡刷卡消費詐得價值3024元之不詳商品│
│    │  枚          │  ，並於簽帳單（一式一聯）上偽造「乙○○」│
│    │(二)於92年5 月14│  之署押（見註1）                         │
│    │  日，以乙○○│92年9 月22日在士香加油站，持信用卡刷卡消│
│    │  名義向富邦商│  費詐得價值830 元之不詳商品，並於簽帳單（│
│    │  業銀行申請核│  一式一聯）上偽造「乙○○」之署押（見註1 │
│    │  發信用卡一張│  ）                                      │
│    │  （卡號：5433│92年10月27日在臺灣大哥大永和福和分公司，│
│    │  000000000000│  持信用卡刷卡消費詐得價值1794元之不詳商品│
│    │  號），並在背│  ，並於簽帳單（一式一聯）上偽造「乙○○」│
│    │  面持卡人簽名│  之署押（見註1）                         │
│    │  欄偽造「楊淑│92年12月19日在臺灣大哥大永和福和分公司，│
│    │  玥」之署押1 │  持信用卡刷卡消費詐得價值2236元之不詳商品│
│    │  枚          │  ，並於簽帳單（一式一聯）上偽造「乙○○」│
│    │              │  之署押（見註1）                         │
│    │              │93年2 月10日預借現金5600元              │
│    │              │93年7 月17日預借現金4500元              │
│    │              │                                          │
│    │              │(二)信用卡部分                              │
│    │              │92年12月24日預借現金3000元              │
│    │              │93年3 月23日預借現金2600元              │
│    │              │93年7 月13日預借現金1 萬2000元          │
├──┼───────┼─────────────────────┤
│10  │於93年10月27日│92年11月3 日代償英商渣打銀行信用卡款8 萬│
│    │，以乙○○名義│  3285元                                  │
│    │向大眾商業銀行│92年12月19日在臺灣大哥大永和福和分公司，│
│    │申請核發信用卡│  持信用卡刷卡消費詐得價值2043元之不詳商品│
│    │一張（卡號：54│  ，並於簽帳單（一式二聯）上偽造「乙○○」│
│    │00000000000000│  之署押                                  │
│    │號），並在背面│93年1 月21日在紫葳服飾屋，持信用卡刷卡消│
│    │持卡人簽名欄偽│  費詐得價值1500元之不詳商品，並於簽帳單（│
│    │造「乙○○」之│  一式二聯）上偽造「乙○○」之署押        │
│    │署押1 枚      │93年2 月10日預借現金2000元              │
│    │              │93年2 月26日預借現金2600元              │
│    │              │93年3 月23日預借現金2300元              │
│    │              │93年7 月22日預借現金7700元              │
├──┼───────┼─────────────────────┤
│11  │於93年3 月9 日│93年3 月18日提領3萬元                   │
│    │（起訴書誤繕為│93年4 月20日提領1000元                  │
│    │93年3月16日） │93年7 月9 日提領4000元                  │
│    │，以丙○○名義│                                          │
│    │向玉山商業銀行│                                          │
│    │申請核發現金卡│                                          │
│    │一張（卡號：05│                                          │
│    │00000000000號 │                                          │
│    │）            │                                          │
├──┼───────┼─────────────────────┤
│12  │(一)於93年3 月25│(一)信用卡部分                              │
│    │  日，以丙○○│93年3 月30日在祥鈺珠寶銀樓，持信用卡刷卡│
│    │  名義向國泰世│  消費詐得價值1 萬6000元之不詳商品，並於簽│
│    │  華銀行申請核│  帳單（一式一聯）上偽造「乙○○」之署押  │
│    │  發信用卡一張│                                          │
│    │  （卡號：4563│93年4 月11日在家樂福，持信用卡刷卡消費詐│
│    │  000000000000│  得價值3 萬360 元之不詳商品，並於簽帳單（│
│    │  號），並在背│  一式二聯）上偽造「乙○○」之署押        │
│    │  面持卡人簽名│                                          │
│    │  欄偽造「蔡秋│                                          │
│    │  桃」之署押1 │                                          │
│    │  枚          │                                          │
│    │(二)於93年4 月20│                                          │
│    │  日，以丙○○│                                          │
│    │  名義向國泰世│                                          │
│    │  華銀行申請核│                                          │
│    │  撥簡易通信貸│                                          │
│    │  款21萬元    │                                          │
├──┴───────┴─────────────────────┤
│註1 ：因相關簽帳單並未扣案，而相關銀行因逾保管期間無法提供簽帳單│
│，亦無從得悉簽帳單為一式幾聯，基於被告有利之考量，就前開無法確認│
│之部分認定簽帳單為一式一聯。                                    │
└────────────────────────────────┘
附表二
┌──┬────┬────────────────────────┐
│編號│物品名稱│所在位置                                        │
│    │及數量  │                                                │
├──┼────┼────────────────────────┤
│一  │偽造之「│申請如附表1 編號1 現金卡之申請書本人親簽欄1 枚│
│    │乙○○」│  （影本見本案偵卷1第84頁）                     │
│    │署押共10│申請如附表1 編號2 信用卡之申請書正卡申請人親簽│
│    │9枚     │  欄1 枚（影本見本案偵卷1 第89頁）              │
│    │        │申請如附表1 編號3 信用卡之申請書親簽欄2 枚（影│
│    │        │  本見本案偵卷1 第93頁）                        │
│    │        │申請如附表1 編號4 (一)信用卡之申請書正卡人簽名欄│
│    │        │  1枚 （影本見本案偵卷1 第75頁）                │
│    │        │申請如附表1 編號4 (二)通信貸款申請書申請人暨立約│
│    │        │  人親簽欄1 枚（影本見本案偵卷77頁）            │
│    │        │申請如附表1 編號5 (一)信用卡之申請書信用卡申請人│
│    │        │  親筆簽名欄、萬用金申請人親筆簽名欄本人親簽欄各│
│    │        │  1 枚共2枚（影本見本案偵卷1 第95頁）           │
│    │        │申請如附表1 編號5 (二)信用貸款額度追加申請表申請│
│    │        │  人親筆簽名欄1 枚（影本見本案偵卷1 第110頁）   │
│    │        │申請如附表1 編號6 (一)信用卡之申請書本人已詳閱並│
│    │        │  同意上述特別約定條款簽名欄、正卡申請人親筆中文│
│    │        │  簽名欄各1 枚共2枚（影本見本案偵卷1 第137頁）  │
│    │        │申請如附表1 編號6 (二)現金卡之申請書立約人親簽欄│
│    │        │  1 枚（影本見本案偵卷1 第138頁）               │
│    │        │申請如附表1 編號7 信用卡之申請書正卡人簽名欄、│
│    │        │  申請人簽名欄各1 枚共2 枚（影本見本案偵卷1 第14│
│    │        │  8 頁）                                        │
│    │        │申請如附表1 編號8 信用卡之申請書主卡申請人簽名│
│    │        │  欄1 枚（影本見本案偵卷1 第174頁）             │
│    │        │申請如附表1 編號9 (一)信用卡之申請書正卡人親筆中│
│    │        │  文簽名欄1枚（影本見本案偵卷1 第182頁）        │
│    │        │申請如附表1 編號9 (二)信用卡之申請書正卡人親筆中│
│    │        │  文簽名欄1枚（影本見本案偵卷2 第248頁）        │
│    │        │申請如附表1 編號10信用卡之申請書正卡申請人親筆│
│    │        │  中文簽名欄1 枚（影本見本案偵卷1 第180頁）     │
│    │        │如附表1 編號1 現金卡背面持卡人簽名欄1 枚（現金│
│    │        │  卡正本置於本案錄音帶存放袋內）                │
│    │        │如附表1 編號2 信用卡背面持卡人簽名欄1 枚（信用│
│    │        │  卡正本置於本案錄音帶存放袋內）                │
│    │        │如附表1 編號3 信用卡背面持卡人簽名欄1 枚（信用│
│    │        │  卡正本置於本案錄音帶存放袋內）                │
│    │        │如附表1 編號4 (一)信用卡背面持卡人簽名欄1 枚（信│
│    │        │  用卡正本置於本案錄音帶存放袋內）              │
│    │        │如附表1 編號5 (一)信用卡背面持卡人簽名欄1 枚（信│
│    │        │  用卡正本置於本案錄音帶存放袋內）              │
│    │        │如附表1 編號6 (一)信用卡背面持卡人簽名欄1 枚（信│
│    │        │  用卡正本置於本案錄音帶存放袋內）              │
│    │        │如附表1 編號6 (二)現金卡背面持卡人簽名欄1 枚（現│
│    │        │  金卡正本置於本案錄音帶存放袋內）              │
│    │        │如附表1 編號7 信用卡背面持卡人簽名欄1 枚（信用│
│    │        │  卡正本置於本案錄音帶存放袋內）                │
│    │        │如附表1 編號8 信用卡背面持卡人簽名欄1 枚（信用│
│    │        │  卡正本置於本案錄音帶存放袋內）                │
│    │        │如附表1 編號9 (一)信用卡背面持卡人簽名欄1 枚（信│
│    │        │  用卡正本置於本案錄音帶存放袋內）              │
│    │        │如附表1 編號9 (二)信用卡背面持卡人簽名欄1 枚（信│
│    │        │  用卡正本置於本案錄音帶存放袋內）              │
│    │        │如附表1 編號10信用卡背面持卡人簽名欄1 枚（信用│
│    │        │  卡正本置於本案錄音帶存放袋內）                │
│    │        │如附表1 編號2 消費之簽帳單1 張，一式一聯，每│
│    │        │  聯1枚（見附表1 註1）                          │
│    │        │如附表1 編號2 消費之簽帳單1 張，一式一聯，每│
│    │        │  聯1 枚（見附表1 註1）                         │
│    │        │如附表1 編號2 消費之簽帳單1 張，一式一聯，每│
│    │        │  聯1 枚（影本見本院卷30頁）                    │
│    │        │如附表1 編號2 消費之簽帳單1 張，一式一聯，每│
│    │        │  聯1 枚（見附表1 註1）                         │
│    │        │如附表1 編號2 消費之簽帳單1 張，一式二聯，每│
│    │        │  聯1 枚共2枚（影本見本院卷31頁）               │
│    │        │如附表1 編號3 消費之簽帳單1 張，一式二聯，每│
│    │        │  聯1 枚共2枚                                   │
│    │        │如附表1 編號3 消費之簽帳單1 張，一式一聯，每│
│    │        │  聯1 枚（見附表1 註1）                         │
│    │        │如附表1 編號3 消費之簽帳單1 張，一式一聯，每│
│    │        │  聯1 枚（見附表1 註1）                         │
│    │        │如附表1 編號4 (一)消費之簽帳單1 張，一式二聯，│
│    │        │  每聯1 枚共2枚                                 │
│    │        │如附表1 編號4 (一)消費之簽帳單1 張，一式二聯，│
│    │        │  每聯1 枚共2枚                                 │
│    │        │如附表1 編號4 (一)消費之簽帳單1 張，一式二聯，│
│    │        │  每聯1 枚共2枚                                 │
│    │        │如附表1 編號4 (一)消費之簽帳單1 張，一式二聯，│
│    │        │  每聯1 枚共2枚                                 │
│    │        │如附表1 編號4 (一)消費之簽帳單1 張，一式二聯，│
│    │        │  每聯1 枚共2枚                                 │
│    │        │如附表1 編號4 (一)消費之簽帳單1 張，一式二聯，│
│    │        │  每聯1 枚共2枚                                 │
│    │        │如附表1 編號4 (一)消費之簽帳單1 張，一式二聯，│
│    │        │  每聯1 枚共2枚                                 │
│    │        │如附表1 編號4 (一)消費之簽帳單1 張，一式二聯，│
│    │        │  每聯1 枚共2枚                                 │
│    │        │如附表1 編號4 (一)消費之簽帳單1 張，一式二聯，│
│    │        │  每聯1 枚共2枚                                 │
│    │        │如附表1 編號4 (一)消費之簽帳單1 張，一式一聯，│
│    │        │  每聯1 枚（影本見本案偵卷1第81頁）             │
│    │        │如附表1 編號4 (一)消費之簽帳單1 張，一式一聯，│
│    │        │  每聯1 枚（影本見本案偵卷1第79頁）             │
│    │        │如附表1 編號5 (一)消費之簽帳單1 張，一式一聯，│
│    │        │  每聯1 枚（見附表1 註1）                       │
│    │        │如附表1 編號5 (一)消費之簽帳單1 張，一式一聯，│
│    │        │  每聯1枚（見附表1註1）                         │
│    │        │如附表1 編號5 (一)消費之簽帳單1 張，一式一聯，│
│    │        │  每聯1 枚（見附表1 註1）                       │
│    │        │如附表1 編號5 (一)消費之簽帳單1 張，一式一聯，│
│    │        │  每聯1 枚（見附表1註1）                        │
│    │        │如附表1 編號5 (一)消費之簽帳單1 張，一式一聯，│
│    │        │  每聯1 枚（見附表1 註1）                       │
│    │        │如附表1 編號5 (一)消費之簽帳單1 張，一式一聯，│
│    │        │  每聯1枚（見附表1註1）                         │
│    │        │如附表1 編號5 (一)消費之簽帳單1 張，一式一聯，│
│    │        │  每聯1 枚（見附表1 註1）                       │
│    │        │如附表1 編號5 (一)消費之簽帳單1 張，一式一聯，│
│    │        │  每聯1 枚（見附表1 註1）                       │
│    │        │如附表1 編號5 (一)消費之簽帳單1 張，一式一聯，│
│    │        │  每聯1 枚（見附表1 註1）                       │
│    │        │如附表1 編號5 (一)消費之簽帳單1 張，一式一聯，│
│    │        │  每聯1 枚（見附表1 註1）                       │
│    │        │如附表1 編號5 (一)消費之簽帳單1 張，一式一聯，│
│    │        │  每聯1 枚（見附表1 註1）                       │
│    │        │如附表1 編號5 (一)消費之簽帳單1 張，一式一聯，│
│    │        │  每聯1 枚（見附表1 註1）                       │
│    │        │如附表1 編號5 (一)消費之簽帳單1 張，一式一聯，│
│    │        │  每聯1 枚（見附表1 註1）                       │
│    │        │如附表1 編號5 (一)消費之簽帳單1 張，一式一聯，│
│    │        │  每聯1 枚（見附表1 註1）                       │
│    │        │如附表1 編號5 (一)消費之簽帳單1 張，一式一聯，│
│    │        │  每聯1 枚（見附表1 註1）                       │
│    │        │如附表1 編號5 (一)消費之簽帳單1 張，一式一聯，│
│    │        │  每聯1 枚（見附表1 註1）                       │
│    │        │如附表1 編號5 (一)消費之簽帳單1 張，一式二聯，│
│    │        │  每聯1 枚共2 枚（影本見本案偵卷1 第100 頁）    │
│    │        │如附表1 編號5 (一)消費之簽帳單1 張，一式二聯，│
│    │        │  每聯1 枚共2 枚（影本見本案偵卷1 第101 頁）    │
│    │        │如附表1 編號5 (一)消費之簽帳單1 張，一式一聯，│
│    │        │  每聯1 枚（影本見本案偵卷1 第103 頁）          │
│    │        │如附表1 編號5 (一)消費之簽帳單1 張，一式一聯，│
│    │        │  每聯1 枚（影本見本案偵卷1 第102 頁）          │
│    │        │如附表1 編號5 (一)消費之簽帳單1 張，一式一聯，│
│    │        │  每聯1 枚（影本見本案偵卷1 第104 頁）          │
│    │        │如附表1 編號5 (一)消費之簽帳單1 張，一式一聯，│
│    │        │  每聯1 枚（影本見本案偵卷1 第105 頁）          │
│    │        │如附表1 編號5 (一)消費之簽帳單1 張，一式一聯，│
│    │        │  每聯1 枚（影本見本案偵卷1 第106 頁）          │
│    │        │如附表1 編號5 (一)消費之簽帳單1 張，一式一聯，│
│    │        │  每聯1 枚（影本見本案偵卷1 第107 頁）          │
│    │        │如附表1 編號5 (一)消費之簽帳單1 張，一式一聯，│
│    │        │  每聯1 枚（影本見本案偵卷1 第108 頁）          │
│    │        │如附表1 編號5 (一)消費之簽帳單1 張，一式一聯，│
│    │        │  每聯1 枚（影本見本案偵卷1 第109 頁）          │
│    │        │如附表1 編號6 (一)消費之簽帳單1 張，一式一聯，│
│    │        │  每聯1 枚（影本見本案偵卷1第146頁）            │
│    │        │如附表1 編號6 (一)消費之簽帳單1 張，一式二聯，│
│    │        │  每聯1 枚共2枚                                 │
│    │        │如附表1 編號6 (一)消費之簽帳單1 張，一式一聯，│
│    │        │  每聯1 枚（影本見本案偵卷1第142頁）            │
│    │        │如附表1 編號6 (一)消費之簽帳單1 張，一式二聯，│
│    │        │  每聯1 枚共2枚（影本見本案偵卷1第144頁）       │
│    │        │如附表1 編號6 (一)消費之簽帳單1 張，一式二聯，│
│    │        │  每聯1 枚共2 枚（影本見本案偵卷1 第145 頁）    │
│    │        │如附表1 編號6 (一)消費之簽帳單1 張，一式一聯，│
│    │        │  每聯1 枚（影本見本案偵卷1第143頁）            │
│    │        │如附表1 編號8 消費之簽帳單1 張，一式一聯，每│
│    │        │  聯1 枚（見附表1 註1）                         │
│    │        │如附表1 編號8 消費之簽帳單1 張，一式一聯，每│
│    │        │  聯1 枚（見附表1 註1）                         │
│    │        │如附表1 編號9 (一)消費之簽帳單1 張，一式一聯，│
│    │        │  每聯1 枚（見附表1 註1）                       │
│    │        │如附表1 編號9 (一)消費之簽帳單1 張，一式一聯，│
│    │        │  每聯1 枚（見附表1 註1）                       │
│    │        │如附表1 編號9 (一)消費之簽帳單1 張，一式一聯，│
│    │        │  每聯1 枚（見附表1 註1）                       │
│    │        │如附表1 編號9 (一)消費之簽帳單1 張，一式一聯，│
│    │        │  每聯1 枚（見附表1 註1）                       │
│    │        │如附表1 編號9 (一)消費之簽帳單1 張，一式一聯，│
│    │        │  每聯1 枚（見附表1 註1）                       │
│    │        │如附表1 編號9 (一)消費之簽帳單1 張，一式一聯，│
│    │        │  每聯1 枚（見附表1 註1）                       │
│    │        │如附表1 編號10消費之簽帳單1 張，一式二聯，每│
│    │        │  聯1 枚共2枚                                   │
│    │        │如附表1 編號10消費之簽帳單1 張，一式二聯，每│
│    │        │  聯1 枚共2枚                                   │
├──┼────┼────────────────────────┤
│二  │偽造之「│申請如附表1 編號11現金卡之申請書本人借款人親簽│
│    │丙○○」│  欄1 枚（影本見本案偵卷1 第83頁）              │
│    │署押共7 │申請如附表1 編號12(一)信用卡之申請書正卡申請人親│
│    │枚      │  筆中文簽名欄1 枚（影本見本案偵卷1 第69頁）    │
│    │        │申請如附表1 編號12(二)通信貸款之申請書立約人欄1 │
│    │        │  枚（影本見本案偵卷1 第72頁）                  │
│    │        │如附表1 編號12(一)信用卡背面持卡人簽名欄1 枚（信│
│    │        │  用卡正本置於本案錄音帶存放袋內）              │
│    │        │如附表1 編號12(一)消費之簽帳單1 張，一式一聯，│
│    │        │  每聯1 枚（影本見本案偵卷1第73頁）             │
│    │        │如附表1 編號12(一)消費之簽帳單1 張，一式二聯，│
│    │        │  每聯1 枚共2枚（影本見本案偵卷1第74頁）        │
└──┴────┴────────────────────────┘


司法院資訊處製作；財團法人民間司法改革基金會備份。
